# 自贸区企业收到美元投资

提问人：younghan 时间：2014-01-28 15:58:50
原来注册在外高桥的企业，现在自动变成注册在自贸区的企业了， 1 月下旬收到 350 万美元的投资（ 210 万+140万），营业执照已经变更完毕（注册资本从 14 万美元变为 364 万美元）。请问现在是否还要第三方中介机构增资报告作为附件？会计处理时，除了高层决议之外，还需要什么特殊的附件？

回答人：chenyiwei
由于自贸区内执行注册资本认缴登记制，且已在无验资报告的情况下办理了营业执照变更，因此验资报告不作为对新增实收资本进行账务处理的必要附件。事实上，即使在以前，以及在大部分目前尚未取消验资的地区，也应当是被增资企业对实收资本的账务处理做在验资之前，所以验资报告是不可能作为增加实收资本的账务处理的附件的。